臺灣高等法院刑事裁定                  100年度抗字第963號
  抗  告  人
  即  受刑人  林琮傑
上列抗告人因定其應執行刑案件，不服臺灣板橋地方法院中華民
國100年7月29日裁定（100 年度聲字第3034號），提起抗告，本
院裁定如下：
    主  文
抗告駁回。
    理  由
一、抗告意旨略以：法院就自由裁量權之行使，除不得逾越法律
    所規定範圍之外部界限外，尚應受比例原則、公平正義原則
    之規範，謹守法律秩序之理念，體察法律之規範目的，使其
    結果實質正當，合於裁量之內部界限，俾與立法本旨相契合
    。而自新法實施以來，各法院對其定執行刑之例，如被告犯
    5 次販賣毒品行為，各判處有期徒刑15年（合計75年），定
    其應執行刑約18年6月至19年，又比如被告犯6件強盜案件，
    分別判決有期徒刑5年6月（合計33年），定執行刑後約為 6
    年6 月，反觀抗告人所犯施用毒品罪並非重罪，較前所舉例
    罪名，犯罪情節、性質及對社會之危害均較輕，若因反覆使
    用而犯下多次犯行，其定執行刑後之刑度與販賣罪刑度竟不
    遑多讓。二相比較，給予觸犯重罪者較優渥之待遇，實有違
    公平正義原則及比例原則。請撤銷原裁定，重為裁定，以勵
    自新云云。
二、按裁判確定前犯數罪者，併合處罰之；而數罪併罰，有二裁
    判以上者，依刑法第51條之規定，定其應執行之刑；又宣告
    多數有期徒刑，於各刑中之最長期以上，各刑合併之刑期以
    下定其刑期，但不得逾30年，刑法第50條、第51條第5 款及
    第53條分別定有明文。再按法律上屬於自由裁量之事項，有
    其外部性界限及內部性界限，並非概無拘束。依據法律之具
    體規定，法院應在其範圍選擇為適當之裁判者，為外部性界
    限；而法院為裁判時，應考量法律之目的，及法律秩序之理
    念所在者，為內部性界限。法院為裁判時，二者均不得有所
    踰越（最高法院80年台非字第473 號判例意旨參照）。在數
    罪併罰有二裁判以上定其應執行之刑時，固屬於法院自由裁
    量之事項，然仍應受前揭外部性界限及內部性界限之拘束。
三、經查，本件抗告人即受刑人所犯如附表編號1、2所示各罪，
    先後經臺灣板橋地方法院判決確定在案，此有臺灣板橋地方
    法院100年度簡字第3341號、100年度簡字第712 號判決及本
    院被告前案紀錄表在卷可參，嗣經檢察官聲請定其應執行之
    刑，原審法院經審核卷證結果，認其聲請為正當，就受刑人
    所犯如原裁定附表所示各罪，定其應執行之刑為有期徒刑 8
    月，並諭知易科罰金之折算標準，所定刑期既在外部性界限
    （各宣告刑中之刑期最長—有期徒刑5 月以上，各刑合併—
    有期徒刑9 月）、內部性界限之範圍內，自難認原審法院就
    本件裁量權之行使，有逾越上開外部界限與內部界限，所為
    裁定經核即無不合。本件受刑人抗告意旨以其所犯上開各罪
    ，依其犯罪情節、性質，對社會危害較輕，而原審定其應執
    行刑之結果，顯有違公平正義及比例原則云云，顯無理由，
    應予駁回。
四、據上論斷，應依刑事訴訟法第412條，裁定如主文。
中    華    民    國    100   年    8    月    29    日
                  刑事第八庭  審判長法  官  張傳栗
                                    法  官  黃斯偉
                                    法  官  劉嶽承
以上正本證明與原本無異。
不得再抗告。
                                    書記官  何仁崴
中    華    民    國    100   年    8    月    29    日